# 母公司注销问题

提问人：yphs 时间：2011-11-25 11:33:04
请教：自然人R投资成立M公司，M公司投资成立全资Z公司，Z公司又与自然人R成立S公司（Z持股90%，R持股10%），现要注销M公司，程序是怎样的？若S公司准备做IPO的话，对S公司有无影响？

回答人：chenyiwei
回复 yphs 的帖子
可能有几方面的不利影响，但也并非绝对： 1 、核销关联往来的大额损失说明发行人独立性存在缺陷。 2 、发行人的股东和关联方财务状况不佳，可能导致上市后是否会通过不公允的关联交易、占用上市公司资金等手段损害其他股东利益的担忧。